臺灣高等法院臺中分院刑事判決　　　　　　　　　　九十一年度上訴字第六二○號
　　上　訴　人
　　即　被　告　乙○○
　　選任辯護人　林益輝
右上訴人因偽造有價證券等案件，不服臺灣台中地方法院九十年度訴字第二五一四號
中華民國九十一年三月十二日第一審判決（起訴案號：臺灣台中地方法院檢察署九十
年度偵字第一六四六一號；移送併辦案號：臺灣台中地方法院檢察署九十一年度偵字
第一四０二三號、九十年度他字第六三六號），提起上訴，本院判決如左：
      主  文
原判決撤銷。
乙○○連續意圖供行使之用，而偽造有價證券，處有期徒刑肆年貳月；如附表一、二
所示偽造之「丙○○」、「甲○○」、「江水清」署押及印文，及如附表三所示偽造
之發票人「甲○○」支票，均沒收。
      事  實
一、乙○○曾因妨害家庭案件，於民國八十八年十一月六日為臺灣台中地方法院判處
    有期徒刑五月確定，於八十八年十一月二十五日易科罰金執行完畢；又因偽造文
    書罪於九十年一月十一日為臺灣高等法院臺中分院判處有期徒刑六月確定，同年
    三月十三日易科罰金執行完畢；復因妨害家庭案件，於九十年八月六日為臺灣臺
    北地方法院判處有期徒刑六月確定，並於同年八月二十四日易科罰金執行完畢（
    均不構成累犯）。詎乙○○竟意圖營利，並基於以經營俗稱「六合彩」賭博為業
    之犯意，自八十五年六月間起至八十七年八月間某日止，提供其承租位於台中市
    ○○路某處（詳細地載已不復記憶）之房屋，為公眾得出入之場所，並設六合彩
    供賭客簽選下注，而聚集不特定之多數人參與簽選號碼賭博，並以每支賭注新台
    幣（下同）一百元，以核對香港政府發行於每週二、四開獎之六合彩中獎號碼之
    方式賭博財物，經營二星及三星二種賭博，由賭客簽賭決定輸贏，並分別由乙○○按二星為五十三倍、三星為五百二十倍之彩金予中獎者，若未簽中之賭金則悉
    歸乙○○所有，並恃以經營六合彩賭博維生。嗣乙○○為供其經營六合彩資金調
    度之用，竟與某不詳姓名、年籍之成年人共同基於偽造國民身分證之概括犯意聯
    絡，連續由乙○○交付相片予該不詳姓名之人，由該人將乙○○之相片貼於偽造
    之身分證之上，而分別於八十六年十二月間偽造完成「丙○○」（（身分證統一
    編號：Ｚ000000000）名義之身分證一張、八十七年五月初偽造完成「
    甲○○」（冒用己○○之身分證統一編號：Ｚ000000000）、「江水清
    」（冒用戊○○之身分證統一編號：Ｚ000000000）名義之身分證各一
    張，足以生損害於被冒用人及戶政機關對於身分證核發及管理之正確性；乙○○
    於分別取得偽造之身分證後，即基於概括行使偽造私文書及意圖供行使之用而偽
    造有價證券之犯意，先後至台中縣潭子鄉時寶堂刻印店，委由不知情之該店成年
    人，偽造「丙○○」、「甲○○」、「江水清」名義之印章各一顆，並連續於如
    附表一所示之時間，在開戶銀行以在如附表一所示偽造之開戶申請書等私文書上
    簽署被冒用名義人及持上揭印章蓋用之方式，而偽造如附表一所示之私文書，並
    提出行使交付銀行之業務承辦人員，而在如附表一所示之銀行開戶取得如附表一
    所示之帳號存簿及彰化商業銀行股份有限公司南豐分行所發給之「甲○○」帳戶
    空白支票，供其經營六合彩之用。乙○○於取得如附表一所示之帳號後，復承前
    之犯意，而連續在如附表二所示之時間，如附表二所示之銀行，偽造如附表二所
    示名義人之支出傳票、匯款申請書、取款條等私文書，並提出行使交付各該銀行
    之業務承辦人員，充匯款、取款及往來之用，足以生損害於如附表一、二所示之
    被冒用人及各該銀行對於客戶及帳務管理之正確性；乙○○於取得彰化商業銀行
    股份有限公司南豐分行所發給之空白支票後，並連續於如附表三所示之時間，在
    其台中縣潭子鄉○○村○○路○段四二號住處，偽造如附表三所示之支票，並提
    出行使交付予不詳姓名之人，以充其所經營六合彩中獎之彩金。
二、案經內政部警政署刑事警察局移送臺灣臺中地方法院檢察署檢察官偵查起訴。
      理  由
一、上訴人即被告乙○○未於最後審判期日到庭，惟右揭犯罪事實，業據被告乙○○
    迭於警訊、檢察官偵訊及原審與本院以前審理時均坦承不諱，並有如附表一所示
    被告至各銀行開戶之開戶申請書、印鑑卡、顧客資料卡、支票往來約定書、儲金
    人紀要等及如附表二所示支出傳票、匯款申請書、取款條等偽造之私文書影本，
    如附表三所示偽造之有價證券支票影本等在卷可證；而由檢察官及本院向如附表
    一所示銀行所調取之開戶資料，開戶銀行所檢附被告開戶時所提出之「丙○○」
    、「甲○○」、「江水清」等人之身分證影本可知其上所貼之照片均為被告之相
    片，亦有各該身分證影本在卷可證，足認被告之自白與事實相符；又被告前往彰
    化商業銀行股份有限公司南豐分行開戶所偽造之支票存款開戶申請書，經送內政
    部警政署刑事警察局鑑定，由該局以寧海得林試劑化驗結果採得指紋一枚，復輸
    入電腦比對及經人工確認結果，該指紋確與被告之指紋相符，有該局九十年五月
    八日刑紋字第六三０六０號鑑驗書一件附卷可稽；此外並有被告在如附表一所
    示銀行開戶帳號之往來明細表等在卷可參，本案事證已經明確，被告犯行洵堪認
    定，應依法論科。
二、按刑法上之常業犯，僅須恃以營生已足，並不以之為唯一職業為必要，而刑法第
    二百六十七條常業賭博罪，係指反覆以賭博為日常謀生之職業者而言。查被告自
    八十五年六月間起即經營六合彩，而與不特定人賭博，至八十七年八月間為止，
    期間長達二年二月，且以偽造文書方式虛設達七個帳戶以供賭博金錢往來之用，
    自顯係以賭博為常業，而恃以維生，是雖被告於原審法院審理供稱該經營六合彩
    期間尚有從事水土保持之工程，依前揭說明，自仍無礙於常業賭博之認定。又被
    告偽造「丙○○」、「甲○○」、「江水清」等人之身分證，且未經同意或授權
    而偽造各被冒用名義人之印章及偽造如附表一、二所示之私文書，自足以生損害
    於各被冒用名義人、戶政機關對於身分證核發、管理之正確性及如附表一所示各
    銀行對於客戶及帳務管理之正確性。核被告(一)經營六合彩賭博所為係犯刑法第二
    百六十七條常業賭博罪、第二百六十八條之意圖營利供給賭博場所罪及意圖營利
    聚眾賭博罪；其先後多次犯上開意圖營利供給賭博場所罪及意圖營利聚眾賭博罪
    ，均時間緊接，所犯犯罪構成要分別相同，顯均係基於概括之犯意為之，為連續
    犯，應各依刑法第五十六條規定分別論以一罪，並均加重其刑；其所犯上開三罪
    間係一行為觸犯數罪名，為想像競合犯，應依刑法第五十五條前段規定從情節較
    重之意圖營利聚眾賭博罪處斷。(二)被告與不詳姓名之人共同偽造「丙○○」、「
    甲○○」、「江水清」之身分證，並於偽造完成後，提出行使而至如附表一所示
    之銀行開戶，所犯係刑法第二百十六條、第二百十二條行使偽造特種文書罪；被
    告偽造身分證後，復持以行使，其偽造之低度行為為行使之高度行為吸收，不另
    論罪；被告與該不詳姓名之人間就偽造文書部分有犯意之聯絡，行為之分擔，為
    共同正犯。又其先後多次行使偽造身分證之特種文書犯行，時間緊接，觸犯構成
    要件相同之罪名，應係基於概括之犯意反覆為之，為連續犯，應依刑法第五十六
    條之規定以一罪論，並依法加重其刑。(三)被告所為在如附表一所示銀行開戶及開
    戶後所為如附表二之銀行往來等，係犯刑法第二百十六條、第二百十條行使偽造
    私文書罪；被告偽造私文書後，復持以行使，其偽造之低度行為為行使之高度行
    為吸收；偽造私文書內之署押及印文，為構成文書之一部，所偽刻之印章，為偽
    造之階行為，均不另論罪。被告先後多次行使偽造私文書犯行，時間緊接，觸犯
    構成要件相同之罪名，亦係基於概括之犯意反覆為之，為連續犯，應依刑法第五
    十六條之規定以一罪論，並加重其刑。(四)被告所為如附表三偽造有價證券支票部
    分之犯行，其偽造支票後，交予簽賭而中獎之人用以支付彩金，足見被告係意圖
    供行使之用而偽造有價證券支票，所為係犯刑法第二百零一條第一項偽造有價證
    券罪；被告偽造有價證券而復持以行使，其行使行為吸收於偽造行為之中，祇應
    論以偽造有價證券罪，且有價證券內所蓋之印文，為構成證券之一部，所刻之印
    章為偽造之階段行為，均應包括於偽造有價證券罪之內，應不另論罪。其先後多
    次偽造有價證券犯行，時間緊接，觸犯構成要件相同之罪名，係基於概括之犯意
    反覆為之，為連續犯，應依刑法第五十六條之規定以一罪論，並加重其刑。(五)被
    告所犯上開刑法第二百十六條、第二百十二條行使偽造特種文書罪、第二百十六
    條、第二百十條行使偽造私文書罪、第二百零一條第一項偽造有價證券罪，均係
    被告為遂行其經營六合彩賭博，為資金調度、往來所使用之手段，顯與被告所犯
    刑法第二百六十八條後段之意圖營利聚眾賭博罪間，有手段、目的之牽連關係，
    為牽連犯，應從一重之刑法第二百零一條第一項偽造有價證券罪處斷。(六)另檢察
    官就被告所犯刑法第二百六十八條意圖營利供給賭博場所罪及意圖營利聚眾賭博
    罪，雖於被告所犯法條漏未論及，惟已據檢察官於犯罪事實欄載明被告係經營六
    合彩賭博，顯已經起訴，而僅為法條漏載；又被告與不詳姓名之人共同偽造丙○○身分證之事實，雖未據檢察官起訴，惟與已經起訴之被告與該不詳姓名之人共
    同偽造甲○○、江水清身分證部分之事實，有連續犯之裁判上一罪之關係；及被
    告所為如附表一編號五、六所示行使偽造私文書之事實，及如附表二所示行使偽
    造私文書之事實，雖未經檢察官起訴，惟與已經起訴之被告所犯行使偽造私文書
    事實，亦有連續犯之裁判上一罪之關係；另被告所為如附表三編號一至編號十五
    所示偽造有價證券事實，雖亦未經檢察官起訴，然與已經起訴之如附表三編號十
    六、十七所示偽造有價證券之事實，有連續犯之裁判上一罪之關係；均為起訴效
    力所及，自均為本院所得併予審究者，附予敘明。原審依法論科，固非無見，惟
    按刑法上之常業犯，其本質上即有連續之性質，不應論以連續犯。原判決認被告
    所犯刑法第二百六十七條之常業賭博罪為連續犯，尚有誤會。另公訴人認被告偽
    造內政部公印文，尚犯刑法第二百十八條第一項之偽造公印文罪，原審則認被告
    尚犯該條之偽造公印罪，然訊之被告堅決否認有偽造公印或公印文之犯行，辯稱
    ：該不詳姓名之人如何偽造身分證伊不清楚云云。查本件被告偽造之「丙○○」
    、「甲○○」、「江水清」之身分證，經被告持向上述銀行虛尚帳戶後，均已銷
    燬，業經被告陳明，無從送由鑑定深入追查，復依本案卷證資料，並無明確證據
    足資証明被告有偽造內政部公印或公印文之事實，此部份要屬不能證明被告犯罪
    ，原判決認被告另犯偽造公印罪，容有未洽。惟此與論罪科刑部分有牽連犯之裁
    判上一罪關係，自不另為無罪之諭知。被告上訴意旨徒指原審量刑過重雖不足取
    ，但原判決既有上述可議之處，仍屬不能維持，應由本院撤銷改判。爰審酌被告
    犯罪之動機、目的、品行，以虛設人頭帳戶方式經營六合彩賭博，且犯罪之期間
    長達二年有餘，破壞社會善良風俗甚鉅，所偽造之私文書及有價證券支票之數量
    不少，危害信用交易及金融秩序，其犯罪所生之損害非淺，及坦承犯罪之犯後態
    度等一切情狀，量處如主文第二項所示之刑，以示懲儆。(七)末查被告偽造如附表
    一、二所示之私文書，均已經被告於偽造完成後，提出行使交付各銀行之業務承
    辦人員，已非被告所有，惟其上偽造之如附表一、二所示之署押及印文，不問屬
    於犯人與否，均應依刑法第二百十九條宣告沒收；偽造如附表三所示之有價證券
    支票，雖已經於被告偽造完成後交付他人，非屬被告所有，然該偽造之支票，不
    問屬於犯人與否，均應依刑法第二百零五條宣告沒收；另被告所偽造之「丙○○
    」、「甲○○」、「江水清」身分證、印章及至如附表一所示銀行開戶取得之存
    簿，業已於其在八十七年八月以後，停止經營六合彩賭博後，將之燒毀，已據被
    告於原審法院審理時供述甚明，應已經滅失，自毋庸再宣告沒收，併予敘明。
三、被告乙○○經本院合法傳喚，無正當理由不於最後審判期日到庭，爰不待其陳述
    ，逕行判決。
四、據上論斷，應依刑事訴訟法第三百六十九條第一項前段、第三百六十四條、第二
    百九十九條第一項前段、第三百七十一條，刑法第二十八條、第五十六條、第二
    百零一條第一項、第二百十六條、第二百十條、第二百十二條、第二百六十七條
    、第二百六十八條、第五十五條、第二百零五條、第二百十九條，罰金罰鍰提高
    標準條例第一條前段，判決如主文。
本案經檢察官丁○○到庭執行職務。
中      華      民      國    九十一    年      十      月     十一     日
                                   臺灣高等法院臺中分院刑事第六庭
                                         審判長法　官　李  文  雄
                                               法　官  邱  顯  祥
                                               法　官  陳  秀  
右正本證明與原本無異。
如不服本判決應於收受送達後十日內向本院提出上訴書狀，其未敘述上訴之理由者並
得於提起上訴後十日內向本院補提理由書（均須按他造當事人之人數附繕本）。
                                               書記官　江　玉　萍
中      華      民      國　  九十一     年      十       月    十四    日
附錄本案論罪科刑法條：
刑法第二百零一條第一項：
意圖供行使之用，而偽造、變造公債票、公司股票或其他有價證券者，處三年以上十
年以下有期徒刑，得併三千元以下罰金。
                                                              　　　　　Ｆ
附表一：行使偽造之身分證開設銀行帳戶部分：
(一)彰化商業銀行股份有限公司南豐分行
1.帳號：五八六九─五一─一七二六二─四─００。
  戶名：甲○○。
  開戶日期：八十七年五月二十日。
  偽造之私文書：彰化商業銀行業務往來申請書、印鑑卡暨顧客資料卡一件。
  偽造之署押及印文：甲○○名義之署押一枚、印文二枚。
2.帳號：五八六九─五一─一七二六二─七００。
  戶名：甲○○。
  開戶日期：八十七年五月二十日。
  偽造之私文書：彰化商業銀行支票往來約定書、支票存款開戶申請書、支票存款印
                鑑卡各一件。
  偽造之署押及印文：甲○○名義之署押四枚、印文八枚。
  備註：除提出偽造甲○○名義之身分證正本行使外，另提出同名義影本一件行使交
        付彰化商業銀行股份有限公司南豐分行之承辦人員。
(二)臺灣中小企業銀行豐原分行
  帳號：四六０─六二─四五五六三─二。
  戶名：甲○○。
  開戶日期：八十七年五月二十日。
  偽造之私文書：臺灣中小企業銀行印鑑卡一件。
  偽造之署押及印文：甲○○名義之署押一枚、印文二枚。
(三)合作金庫銀行股份有限公司中清分行（原台中市第九信用合作社，已經合作金庫概
  括承受）帳號：００二三─一三─0000000─七。
  戶名：江水清。
  開戶日期：八十七年五月二十一日。
  偽造之私文書：台中市第九信用合作社印鑑卡一件。
  偽造之署押及印文：江水清名義之署押一枚、印文二枚。
(四)華南商業銀行股份有限公司水湳分行
  帳號：四二六─二０─0000000。
  戶名：江水清。
  開戶日期：八十七年五月二十一日。
  偽造之私文書：華南商業銀行印鑑卡一件。
  偽造之署押及印文：江水清名義之署押一枚、印文二枚。
(五)郵政總局台中郵局四平辦事處
  帳號：００二一三九─五─０二五八０二─八。
  戶名：江水清。
  開戶日期：八十七年五月十六日。
  偽造之私文書：台中郵局四平辦事處儲金人紀要一件。
  偽造之署押及印文：江水清名義之印文二枚。
(六)臺中商業銀行台中港分行（原臺中區中小企業銀行台中港分行，嗣經改制為商業銀
  行）
  帳號：00000000000。
  戶名：丙○○。
  開戶日期：八十六年十二月二十二日。
  偽造之私文書：臺中區中小企業銀行客戶資料卡一件。
  偽造之署押及印文：丙○○名義之署押及印文各一枚。
  備註：除提出偽造丙○○名義之身分證正本行使外，另提出同名義影本一件行使交
        付臺中商業銀行台中港分行之承辦人員。
附表二：偽造之私文書（支出傳票、匯款申請書、取款條部分）
一、彰化商業銀行放款支出傳票。
    帳號：五八六九─五一─一七二六二─四─００。
    戶名：甲○○。
    金額：拾萬元。
    偽造及行使日期：八十七年五月二十八日。
    偽造之印文：甲○○名義之印文一枚。
二、彰化商業銀行放款支出傳票。
    帳號：五八六九─五一─一七二六二─四─００。
    戶名：甲○○。
    金額：壹佰壹拾玖萬捌仟柒佰陸拾元。
    偽造及行使日期：八十七年六月十日。
    偽造之印文：甲○○名義之印文二枚。
三、彰化商業銀行放款支出傳票。
    帳號：五八六九─五一─一七二六二─四─００。
    戶名：甲○○。
    金額：壹拾伍萬元。
    偽造及行使日期：八十七年六月二十三日。
    偽造之印文：甲○○名義之印文一枚。
四、彰化商業銀行放款支出傳票。
    帳號：五八六九─五一─一七二六二─四─００。
    戶名：甲○○。
    金額：伍拾萬元。
    偽造及行使日期：八十七年八月三十一日。
    偽造之印文：甲○○名義之印文一枚。
五、彰化商業銀行放款支出傳票。
    帳號：五八六九─五一─一七二六二─四─００。
    戶名：甲○○。
    金額：玖拾萬零陸仟肆佰貳拾元整。
    偽造及行使日期：八十七年八月三十一日。
    偽造之印文：甲○○名義之印文一枚。
六、彰化商業銀行匯款申請書（代收入傳票）。
    匯入帳號：台中市第六信用合作社，00000000000000。
    匯入戶名：陳聯海。
    金額：拾柒萬貳仟玖佰元。
    偽造及行使日期：八十七年八月三十一日。
    偽造之署押：甲○○名義之署押一枚。
七、彰化商業銀行匯款申請書（代收入傳票）。
    匯入帳號：華信銀行台中分行，00000000000000。
    匯入戶名：李張燕。
    金額：柒萬貳仟玖佰元。
    偽造及行使日期：八十七年八月三十一日。
 偽造之署押：甲○○名義之署押一枚。
八、彰化商業銀行匯款申請書（代收入傳票）。
    匯入帳號：土地銀行豐原分行，000000000000。
    匯入戶名：黃鍵彰。
    金額：壹萬柒仟伍佰元。
    偽造及行使日期：八十七年八月三十一日。
    偽造之署押：甲○○名義之署押一枚。
九、彰化商業銀行取款條。
    帳號：五八六九─五一─一七二六二─四─００。
    戶名：甲○○。
    金額：伍佰柒拾肆萬仟元。
    偽造及行使日期：八十七年十月十三日。
    偽造之印文：甲○○名義之印文一枚。
十、彰化商業銀行匯款申請書（代收入傳票）。
    匯入帳號：台中區中小企業銀行潭子分行，000000000000。
    匯入戶名：乙○○。
    金額：伍佰柒拾肆萬仟元。
    偽造及行使日期：八十七年十月十三日。
    偽造之署押：甲○○名義之署押一枚。
十一、彰化商業銀行取款條。
      帳號：五八六九─五一─一七二六二─四─００。
      戶名：甲○○。
      金額：壹拾萬仟柒佰元整。
      偽造及行使日期：八十八年十月二十一日。
      偽造之印文：甲○○名義之印文一枚。
十二、台灣中小企業銀行取款條。
      帳號：四六０─六二─四五五六三─二。
      戶名：甲○○。
      金額：捌拾陸萬貳仟元。
      偽造及行使日期：八十七年六月十二日。
      偽造之印文：甲○○名義之印文二枚。
十三、台灣中小企業銀行匯款申請書。
      匯入帳號：台中區中小企業銀行潭子分行，000000000000。
      匯入戶名：張秋菊。
      金額：肆拾伍萬伍仟佰元。
      偽造及行使日期：八十七年六月十二日。
      偽造之署押：甲○○名義之署押一枚。
十四、台灣中小企業銀行匯款申請書。
      匯入帳號：台中市第二信用合作社，00000000000000。
      匯入戶名：劉秀琴。
      金額：肆拾萬零陸仟柒佰元。
      偽造及行使日期：八十七年六月十二日。
      偽造之署押：甲○○名義之署押一枚。
十五、台灣中小企業銀行取款條。
      帳號：四六０─六二─四五五六三─二。
      戶名：甲○○。
      金額：貳拾貳萬陸仟柒佰元。
      偽造及行使日期：八十八年三月一日。
      偽造之印文：甲○○名義之印文一枚。
十六、合作金庫股份有限公司活期存蓄存款取款條。
      帳號：００二三─一三─0000000─七。
      戶名：江水清。
      金額：一千五百元。
     偽造及行使日期：八十八年三月二日。
      偽造之印文：江水清名義之印文一枚。
十七、華南商業銀行取款條。
      帳號：四二六─二０─0000000。
      戶名：江水清。
      金額：壹萬壹仟元。
      偽造及行使日期：八十八年三月二日。
      偽造之印文：江水清名義之印文一枚。
十八、臺中區中小企業銀行存摺取款憑條。
      帳號：00000000000。
      戶名：丙○○。
      金額：七百七十四萬二千元。
      偽造及行使日期：八十七年二月十七日。
      偽造之印文：丙○○名義之印文一枚。
附表三：偽造之支票：
┌──┬───┬───┬─────┬───────┬───────┬────┐
│編號│發票日│發票人│付  款  人│票  面  金  額│帳        號  │偽造之署│
│    │年月日│      │          │（新台幣）    │票        號  │押及印文│
├──┼───┼───┼─────┼───────┼───────┼────┤
│一  │6.│甲○○│彰化商業銀│萬伍仟元    │00000000000000│印文一枚│
│    │      │      │行南豐分行│              │BC0000000     │        │
├──┼───┼───┼─────┼───────┼───────┼────┤
│二  │6.│甲○○│彰化商業銀│肆萬肆仟元    │00000000000000│印文一枚│
│    │      │      │行南豐分行│              │BC0000000     │        │
├──┼───┼───┼─────┼───────┼───────┼────┤
│三  │7.3.│甲○○│彰化商業銀│貳拾萬元      │00000000000000│印文一枚│
│    │      │      │行南豐分行│              │BC0000000     │        │
├──┼───┼───┼─────┼───────┼───────┼────┤
│四  │7.2.│甲○○│彰化商業銀│捌萬元        │00000000000000│印文一枚│
│    │      │      │行南豐分行│              │BC0000000     │        │
├──┼───┼───┼─────┼───────┼───────┼────┤
│五  │7.10.│甲○○│彰化商業銀│貳拾伍萬元    │00000000000000│印文一枚│
│    │      │      │行南豐分行│              │BC0000000     │        │
├──┼───┼───┼─────┼───────┼───────┼────┤
│六  │7.12.│甲○○│彰化商業銀│貳拾伍萬元    │00000000000000│印文一枚│
│    │      │      │行南豐分行│              │BC0000000     │        │
├──┼───┼───┼─────┼───────┼───────┼────┤
│七  │7.12.│甲○○│彰化商業銀│貳拾柒萬元    │00000000000000│印文一枚│
│    │      │      │行南豐分行│              │BC0000000     │        │
├──┼───┼───┼─────┼───────┼───────┼────┤
│八  │7.17.│甲○○│彰化商業銀│貳萬零肆佰元  │00000000000000│印文一枚│
│    │      │      │行南豐分行│              │BC0000000     │        │
├──┼───┼───┼─────┼───────┼───────┼────┤
│九  │7.│甲○○│彰化商業銀│肆萬仟伍佰元│00000000000000│印文一枚│
│    │      │      │行南豐分行│              │BC0000000     │        │
├──┼───┼───┼─────┼───────┼───────┼────┤
│十  │7.│甲○○│彰化商業銀│伍萬伍仟貳佰元│00000000000000│印文一枚│
│    │      │      │行南豐分行│              │BC0000000     │        │
├──┼───┼───┼─────┼───────┼───────┼────┤
│十一│8.17.│甲○○│彰化商業銀│壹拾肆萬元    │00000000000000│印文二枚│
│    │      │      │行南豐分行│              │BC0000000     │        │
├──┼───┼───┼─────┼───────┼───────┼────┤
│十二│8.│甲○○│彰化商業銀│肆萬仟捌佰元│00000000000000│印文一枚│
│    │      │      │行南豐分行│              │BC0000000     │        │
├──┼───┼───┼─────┼───────┼───────┼────┤
│十三│8.│甲○○│彰化商業銀│貳拾萬元    │00000000000000│印文一枚│
│    │      │      │行南豐分行│              │BC0000000     │        │
├──┼───┼───┼─────┼───────┼───────┼────┤
│十四│9.│甲○○│彰化商業銀│貳拾捌萬元    │00000000000000│印文一枚│
│    │      │      │行南豐分行│     │BC0000000     │        │
├──┼───┼───┼─────┼───────┼───────┼────┤
│十五│10.│甲○○│彰化商業銀│柒萬貳仟元    │00000000000000│印文一枚│
│    │      │      │行南豐分行│              │BC0000000     │        │
├──┼───┼───┼─────┼───────┼───────┼────┤
│十六│11.14.│甲○○│彰化商業銀│貳萬捌仟貳佰肆│00000000000000│印文一枚│
│    │      │      │行南豐分行│拾玖元        │BC0000000     │        │
├──┼───┼───┼─────┼───────┼───────┼────┤
│十七│11.14.│甲○○│彰化商業銀│壹萬元整      │00000000000000│印文一枚│
│    │      │      │行南豐分行│              │BC0000000     │        │
└──┴───┴───┴─────┴───────┴───────┴────┘
                                                             　　　　　   Ｆ
